de: Kategorie des Nähmaschinenteils: Spule; Spulenkapsel; Stoffschieber; Fußpedal; Handrad; Leuchtmittel; Motorriemen; Stichplatte; Nadelset; Nadeleinfädler; Steppfuß; Steppfußhalter; Umschalthebel; Stichauswahl/Auswahlrad; Baugruppe Fadenspannung; Fadenabschneider; Fadenführungen; Garnrollenstift; Garnrollenständer; Fadenaufnahmehebel; Fadenspannungsfeder; Sonstiges
lt-LT: Siuvimo mašinos detalės kategorija: Ritė; Ritės dėklas; Padavimo mechanizmas; Reguliavimo pedalas; Rankinis ratas; Lemputė; Variklio diržas; Adatos plokštelė; Adatos rinkinys; Siūlų įvėriklis; Pėdelė; Pėdelės laikiklis; Reverso svirtis; Dygsnio parinkimo rankenėlė / ratukas; Siūlo įtempėjas; Siūlų peilis; Siūlų kreipikliai; Siūlo ritės kaištis; Siūlų stovas; Siūlo paėmimo svirtis; Siūlo įtempimo spyruoklė; Kita
da: Symaskinereservedelskategori: Spole; Spolekasse; Foderhund; Fodkontrolpedal; Håndhjul; Elpære; Motorbælte; Nåleplade; Nålesæt; Nåletråder; Trykfod; Trykfodsholder; Bakhåndtag; Sømvælger/drejeskive; Spændingssamling; Trådskærer; Trådguider; Trådrullepind; Trådstativ; Håndtag til trådoptagning; Trådspændingsfjeder; Andet
sl-SI: Kategorija delov šivalnega stroja: Vreteno; Čolniček; Transportni zobi; Nožni pedal za upravljanje; Ročno kolo; Žarnica; Jermen motorja; Vbodna plošča; Komplet igel; Vdevalec niti za iglo; Tačka; Držalo za tačko; Vzvratna ročica; Izbirnik šiva/kolut za izbiro šiva; Napenjalni sklop; Rezalnik niti; Vodila za niti; Držalo sukanca pri navijanju; Stojalo za sukanec; Ročica za navijanje niti; Vzmet za napenjanje niti; Drugo
es: Categoría de piezas de máquinas de coser: Bobina; Carcasa de bobina; Placa de la aguja; Pedal de control; Volante; Bombilla; Correa del motor; Placa de aguja; Juego de agujas; Enhebrador de agujas; Prensatelas; Soporte del prensatelas; Palanca de marcha atrás; Selector de puntada y dial; Conjunto de tensión; Cortador de hilo; Guíahilos; Portacarrete del hilo; Soporte del hilo; Palanca tirahilos; Muelle tensor del hilo; Otros
it: Categoria delle parti della macchina da cucire: Rocchetto; Custodia per bobina; Griffe di trasporto; Pedale di comando; Volantino; Lampadina; Cinghia del motore; Piastra dell’ago; Set di aghi; Infilatore ago; Piedino; Premi piedino; Leva retromarcia; Selettore e ghiera del punto; Assemblaggio di tensione; Tagliafilo; Guide del filo; Portarocchetto del filo; Portafilo; Leva tendifilo; Molla di tensione del filo; Altro
ro-RO: Categoria piesei mașinii de cusut: Bobină; Caseta bobinei; Cățel; Pedală de picior pentru control; Roată de mână; Bec; Curea de motor; Placă pentru ac; Set de ace; Dispozitiv pentru introdus ața în ac; Picioruș presor; Suport picioruș presor; Manetă de mers înapoi; Selector de cusături/cadran; Ansamblu de tensionare; Dispozitiv de tăiat fire; Ghidaje de fir; Știft bobină de ață; Suport pentru ață; Maneta de preluare a firului; Arc de tensionare a firului; Altele
ja: ミシン部品のカテゴリー: ボビン; ボビンケース; 送り歯; フットコントロールペダル; ハンドホイール; 電球; モーターベルト; 針板; 針セット; 糸通し; 押え金; 押えホルダー; リバースレバー; 糸調子ダイヤル; テンションアセンブリ; 糸切りカッター; 糸案内; 糸立て棒; 糸立て; 天秤レバー; 糸調子バネ; その他
hu: Varrógépalkatrész kategóriája: Orsó; Orsótok; Etetőkutya; Lábvezérlőpedál; Kézikerék; Izzó; Motorszíj; Tűlap; Tűkészlet; Tűbefűző; Nyomótalp; Nyomótalptartó; Hátrameneti kar; Öltésválasztó/tárcsa; Feszítőszerelvény; Cérnavágó; Cérnavezetők; Cérnatekercs-rögzítő; Cérnaállvány; Cérnafelvevő kar; Cérnafeszítő rugó; Egyéb
bg-BG: Категория част на шевна машина: Калерче; Калъф за калерче; Грайфер; Педал за управление с крак; Ръчно колело; Електрическа крушка; Ремък на двигателя; Иглена плоча; Комплект игли; Вдевачка за игли; Притискащо краче; Държач за притискащо краче; Лост за заден ход; Селектор/набор на шевове; Модул за опън опън; Резец за конец; Водачи за конец; Щифт за макара с конец; Стойка за конци; Лост за поемане на конеца; Пружина за опъване на конеца; Други
ru: Категория деталей для швейных машин: Шпулька; Шпульный колпачок; Транспортер; Педаль ножного управления; Маховик; Лампочка; Ремень двигателя; Игольная пластина; Набор игл; Нитевдеватель; Прижимная лапка; Держатель прижимной лапки; Рычаг реверса; Селектор/диск размера стежка; Узел натяжения; Нитеобрезатель; Направляющие нити; Стержень для катушки с нитками; Подставка для ниток; Рычаг нитепритягивателя; Пружина натяжения нити; Другое
ko: 재봉틀 부품 카테고리: 보빈; 실패 케이스; 톱니; 발 컨트롤 페달; 수동 핸들; 전구; 모터 벨트; 침판; 바늘 세트; 실끼우개; 노루발; 노루발 홀더; 후진 레버; 땀수 조절기/다이얼; 장력 조절; 실 커터; 실잡이; 실걸이; 실대; 실채기 레버; 실 장력 스프링; 기타
nl: Categorie naaimachineonderdelen: Spoel; Spoelhuis; Transporteur; Voetpedaal; Handwiel; Lamp; Motorriem; Naaldplaat; Naaldenset; Naaldinrijger; Persivoet; Persvoethouder; Achteruithendel; Stekenkiezer/draaiknop; Spanning instellen; Draadafsnijder; Draadgeleiders; Garenklospen; Draadstandaard; Draadophaalhendel; Draadspanningsveer; Andere
zh-TW: 縫紉機零件類別: 線軸; 底梭座; 送布齒; 腳踏控制踏板; 選針器和轉盤; 燈泡; 馬達皮帶; 針板; 針組; 穿針器; 壓腳; 壓腳座; 倒檔桿; 針跡選擇器/轉盤; 張力組件; 剪線器; 螺紋導軌; 線筒軸; 線架; 挑線桿; 線張力彈簧; 其他
sk-SK: Kategória dielov šijacieho stroja: Cievka; Cievkové puzdro; Podávacie zúbky; Pedál nožného ovládania; Ručné koleso; Žiarovka; Motorový pás; Ihlová doska; Súprava ihiel; Navliekač ihly; Prítlačná pätka; Držiak prítlačnej pätky; Reverzná páka; Volič/voliaca páka stehu; Napínacia zostava; Rezačka nití; Vodidlá nití; Závitový kolík cievky; Stojan na závity; Páka na naberanie nite; Napínacia pružina závitu; Iné
pt-PT: Categoria de peça de máquina de costura: Bobina; Caixa de bobina; Transportador; Pedal de controlo; Volante; Luz; Correia do motor; Chapa da agulha; Conjunto de agulhas; Enfiador de agulha; Calcador; Suporte do calcador; Alavanca de retrocesso; Seletor/mostrador de pontos; Conjunto tensor; Cortador de linha; Guias da linha; Pino carretel da linha; Suporte de linha; Alavanca da linha; Mola de tensão da linha; Outro
zh-CN: 缝纫机零件类别: 梭芯; 梭芯盒; 送布牙; 脚踏板; 手轮; 灯泡; 电机皮带; 针板; 针套件; 穿针器; 压脚; 压脚座; 回动杆; 针迹选择器/旋钮; 拉条组件; 断线器; 导线器; 线筒轴; 线架; 挑线杆; 线张力弹簧; 其他
el: Κατηγορία ανταλλακτικών ραπτομηχανών: Κουβαρίστρα; Μασούρι; Ταΐστε σκύλο; Πεντάλ ελέγχου ποδιών; Χειροτροχός; Λάμπα φωτός; Ιμάντας κινητήρα; Πλάκα με βελόνα; Σετ βελόνων; Βελονοπεράστρα; Πόδι πίεσης; Πιεστήριο ποδιού; Μοχλός όπισθεν; Επιλογέας/καντράν ραφής; Συγκρότημα τάσης; Κόφτες κλωστής; Οδηγοί νημάτων; Πείρο καρούλι με κλωστή; Βάση με νήματα; Μοχλός τύλιξης νήματος; Ελατήριο τάνυσης νήματος; Άλλο
fi: Ompelukoneen osaluokka: Puola; Puolakotelo; Luonnoksen syöttäjä; Jalkapoljin; Käsipyörä; Polttimo; Moottorin hihna; Neulalevy; Neulasetti; Langanpujotin; Paininjalka; Paininjalan pidike; Peruutusvipu; Ompeleen valitsin/valintakiekko; Kiristyskokoonpano; Lankaleikkuri; Langanohjaimet; Lankarullatappi; Lankajalusta; Langanottovipu; Langan kiristysjousi; Muu
hr-HR: Kategorija dijelova šivaće mašine: Špulica; Kutija za špulice; Uvlakač; Nožni reostat; Ručni kotač; Žaruljica; Motorni remen; Iglena ploča; Set igala; Uvlakač konca u iglu; Stopica; Držač stopice; Poluga za hod unatrag; Odabir uboda / brojčanik; Zatezni sklop; Škare za konac; Vodilice niti; Držač konca; Stalak za konce; Poluga za povlačenje konca; Opruga za zatezanje konca; Ostalo
en: Sewing machine part category: Bobbin; Bobbin case; Feed dog; Foot control pedal; Handwheel; Light bulb; Motor belt; Needle plate; Needle set; Needle threader; Presser foot; Presser foot holder; Reverse lever; Stitch selector/dial; Tension assembly; Thread cutter; Thread guides; Thread spool pin; Thread stand; Thread take-up lever; Thread tension spring; Other
sv: Kategori för symaskinsdelar: Bobin; Spolkapsel; Matarhund; Fotkontrollpedal; Ratt; Glödlampa; Motorrem; Nålplatta; Nålsats; Nålpåträdare; Pressarfot; Pressarfotshållare; Backspaken; Stygnväljare/ratt; Spänningsmontage; Trådskärare; Trådguider; Trådrullstift; Trådstativ; Trådupptagningsspak; Trådspänningsfjäder; Annat
fr: Catégorie de la pièce de la machine à coudre: Bobine; Étui à bobines; Griffe d’entraînement; Pédale de commande au pied; Volant; Ampoule; Courroie moteur; Plaque à aiguille; Jeu d’aiguilles; Enfile-aiguille; Pied presseur; Support de pied presseur; Levier de marche arrière; Sélecteur/cadran de point; Assemblage de tension; Coupe-fil; Guides-fils; Porte-bobine de fil; Support de fil; Levier releveur de fil; Ressort de tension du fil; Autre
tr: Dikiş makinesi parça kategorisi: Bobin; Mekik; Dişli tip; Ayak kontrol pedalı; Çark; Ampul; Motor kayışı; İğne tablası; İğne seti; İplik geçirici; Baskı ayağı; Baskı ayağı tutucusu; Geri vites kolu; Dikiş seçici/kadran; Gergi tertibatı; İplik Kesici; İplik kılavuzları; İplik makarası pimi; İplik standı; İplik alma kolu; İplik gerginlik yayı; Diğer
pl: Kategoria części maszyny do szycia: Zwojnica; Obudowa szpuli; Popychacz; Pedał sterujący; Pokrętło; Żarówka; Pasek silnika; Nakładka igły; Zestaw igieł; Nawlekacz igły; Stopka dociskowa; Uchwyt stopki dociskowej; Dźwignia biegu wstecznego; Selektor/pokrętło ściegu; Zespół napinający; Obcinak do gwintów; Prowadnice gwintu; Sworzeń szpuli gwintu; Stojak na gwint; Dźwignia podnoszenia gwintu; Sprężyna naciągu gwintu; Pozostałe
nb: Symaskindelkategori: Bobbin; Spolekasse; Undertransportør; Fotkontrollpedal; Håndhjul; Lyspære; Motorbelte; Nåleplate; Nålstørrelse; Nåletråder; Trykkfot; Trykkfotholder; Reversspak; Sømvelger/skive; Spenningsmontering; Trådkuttere; Trådguider; Trådsnellepinne; Trådstativ; Spak for trådopptak; Trådspenningsfjær; Annen
cs: Kategorie dílů pro šicí stroje: Cívka; Pouzdro na cívky; Podavač; Pedál nožního ovládání; Ruční kolečko; Žárovka; Motorový řemen; Jehlová deska; Sada jehel; Navlékač jehly; Přítlačná patka; Držák přítlačné patky; Páka zpátečky; Volič/ovladač stehů; Napínací sestava; Řezačka; Vodítka nití; Čep závitové cívky; Stojan na nitě; Páčka pro navíjení nitě; Napínací pružina závitu; Jiné
pt-BR: Categoria de peças de máquinas de costura: Bobina; Caixa de bobina; Sapatilha; Pedal de controle de pé; Volante; Lâmpadas; Correia do motor; Placa de agulha; Conjunto de agulhas; Enfiador de agulha; Calcador; Suporte do calcador; Alavanca reversa; Seletor/mostrador de ponto; Montagem de tensão; Cortador de linha; Guias de costura; Pino carretel de linha; Suporte de linha; Alavanca puxa-linha; Mola de tensão da linha; Outro
vi: Danh mục bộ phận máy may: Suốt chỉ; Ổ suốt; Bàn lừa; Bàn đạp điều khiển bằng chân; Bánh quay; Bóng đèn; Dây curoa động cơ; Mặt nguyệt; Bộ kim; Dụng cụ xỏ chỉ; Chân vịt; Giá đỡ chân vịt; Cần điều chỉnh lại mũi; Nút xoay và bộ chọn mũi khâu; Ốc căng chỉ; Dao cắt chỉ; Móc dẫn chỉ; Trục giữ chỉ; Cây đỡ chỉ; Cò giật chỉ; Lò xo căng chỉ; Khác
th: หมวดหมู่ชิ้นส่วนจักรเย็บผ้า: กระสวยด้าย; เบ้ากระสวย; ฟันจักร; แป้นเหยียบควบคุม; วงล้อจักร; หลอดไฟ; สายพานมอเตอร์; แผ่นครอบฟันจักร; ชุดเข็ม; ที่สนเข็ม; ตีนผีจักร; ตัวยึดตีนผีจักร; คันโยกถอยหลัง; ตัวเลือก/แป้นหมุนตะเข็บ; ชุดจานด้าย; ที่ตัดด้าย; แนวด้าย; ไส้กระสวยด้าย; ที่วางด้าย; คันโยกด้าย; สปริงดึงด้าย; อื่นๆ